行　政　法　院　判　決　　　　　　　　　　　　　八十七年度判字第一五三○號
　　原　　　告　九曄有限公司
　　代　表　人　甲　○
　　被　　　告　財政部臺北市國稅局
右當事人間因營利事業所得稅事件，原告不服行政院中華民國八十七年二月二十四日
台八十七訴字第○八四七五號再訴願決定，提起行政訴訟，本院判決如左︰
　　主  文
原告之訴駁回。
　　事  實
緣原告八十三年度營利事業所得稅結算申報，列報外銷損失新台幣（下同）五五一、
一三五元。被告財政部台北市國稅局初查，以其無法提示買賣契約、國外公證機構或
檢驗機構所出具足以證明之文件供核，經原告書面同意，乃予以剔除。原告不服，申
經復查結果，未准變更，提起訴願、再訴願，遞遭決定駁回，遂提起行政訴訟，茲摘
兩造訴辯意旨如次：
原告起訴意旨略謂︰一、此減價是在出口前發生，因此這和出口後才造成的索賠，外
銷損失是完全不同旳。被告要求的國外公證機構或檢驗機構出具證明，則不合理。在
此強調，此減價款不是外銷損失，只是貨品不符原規格的妥協，是在外銷前發生的。
二、原告被追補的是〞營利事業所得稅〞，然而原告並未有此減價款的所得（附銀行
出口押、結證實書），當然沒有被追補減價款這部分所得稅的道理。三、原告誠
實記註減價款在出口發票上，主要是昭示各股東，但為被告誤解當做補稅題材。其
實原告可在出口發票上只記註最終的貨款（如重新做的出口發票），則被告是不是就
沒題材了呢﹖四、綜合上述論結，此減價款是在出口前造成，絕非原告有意逃避所得
稅。再者，原告根本未有此所得，只是原告誠實做記錄，而遭被告誤判，追補稅款，
實感委曲與不當。經訴願、再訴願，亦未獲認同撤銷處分。敬請判決將原決定及原處
分均予撤銷等語。
被告答辯意旨略謂︰一、按「營利事業所得之計算，以其本年度收入總額減除各項成
本費用、損失及稅捐後之純益額為所得額。」為所得稅法第二十四條第一項所明定：
次按「外銷損失：一、營利事業經營外銷業務，因解除或變更買賣契約，致發生損失
或減少收入或因違約而給付之賠償，或因不可抗力而遭受之意外損失，或因運輸途中
發生損失，經查明屬實者，應予認定，其不應由該營利事業本身負擔，或受有保險賠
償部分，不得列為損失。二、外銷損失之認定，除應檢附買賣契約書（應有購貨條件
及損失歸屬之規定）、國外進口商索賠有關文件、或國外公證機構或檢驗機構所出具
足以證明之文件等外，並應其賠償方式分別提示左列各項文件．．．。三、外銷損
失金額每筆在新台幣五十萬元以下者，得免附前款規定之國外公證或檢驗機構出具之
證明文件。」亦為營利事業所得稅查核準則第九十四條之一所規定。二、本件原告八
十三年度營利事業所得稅結算申報，列報外銷損失五五一、一三五元，本局初查以原
告無法提示買賣契約書、國外公證機構或檢驗機構所出具足以證明之文件供核，並經
原告出具書面同意全數剔除，乃予以全數剔除，核定外銷損失為零元。復查時，原告
主張其外銷損失為業務所必需之費用，有國外進口商索賠信件，以貨品布料、尺寸不
合，及部分長褲釦子脫落為由，要求按貨款折價百分之十五，即美金二○、六八○．
四八（折合新台幣五五一、一三五元），自信用狀金額中扣抵支付工人修改費，請核
實認列，若否認外銷損失，基於公平原則，相對亦應調減同額銷貨收入云云，資為爭
議。本局復查決定以原告無法提示首揭規定外銷損失之證明文件，以憑認定，空言主
張，不足採信，原核定否准外銷損失，應無不合。至原告另主張若否准外銷損失，應
相對調減銷貨收入乙節，本局以原核定並非否認原告有外銷損失情事，而是原告無法
提示系爭外銷損失相關證明文件，乃予以剔除，與銷貨收入無關，遂駁回其復查之申
請，揆諸首揭規定，並無不合。原告所訴各節，案經訴願決定，再訴願決定均持與原
處分相同之見解，分別予以駁回在。三、查系爭減價貨款五五一、一三五元（美金
20,680.48=243,235.20-222,554.72 ）原告自始未提供相關文件以證明其損失責任之
歸屬，如在出口前即發現貨品規格不符，自應要求製造廠商改進後再行出口，若製造
廠商未配合亦應依買賣契約書規定索賠。次查客戶OAKTREE 一九九四年七月七日信件
說明，直接自信用狀押匯金額中扣除美金二○、六八○．四八元以支付工人修改費，
核其性質自屬外銷損失，且原告本期結算申報亦帳列外銷損失。依首揭規定原告自應
提示買賣契約書（應有購貨條件及損失歸屬之規定）及損失達新台幣五十萬元以上者
應有國外公證機構或檢驗機構所出具足以證明之文件憑核，惟原告仍未能提示相關資
料以供審酌，所訴核不足採。綜上論述：原處分及所為復查、訴願、再訴願決定並無
違誤，請准判決駁回原告之訴等語。
　　理  由
按「營利事業所得之計算，以其本年度收入總額減除各項成本費用、損失及稅捐後之
純益額為所得額。」為所得稅法第二十四條第一項所明定；次按「外銷損失：一、營
利事業經營外銷業務，因解除或變更買賣契約，致發生損失或減少收入或因違約而給
付之賠償，或因不可抗力而遭受之意外損失，或因運輸途中發生損失，經查明屬實者
，應予認定，其不應由該營利事業本身負擔，或受有保險賠償部分，不得列為損失。
二、外銷損失之認定，除應檢附買賣契約書（應有購貨條件及損失歸屬之規定）、國
外進口商索賠有關文件、或國外公證機構或檢驗機構所出具足以證明之文件等外，並
應其賠償方式分別提示左列各項文件．．．。三、外銷損失金額每筆在新台幣五十
萬元以下者，得免附前款規定之國外公證或檢驗機構出具之證明文件。」亦為營利事
業所得稅查核準則第九十四條之一所規定。本件原告八十三年營利事業所得稅結算申
報，列報外銷損失五五一、一三五元，被告初查以原告無法提示買賣契約書、國外公
證機構或檢驗機構所出具足以證明之文件供核，並經原告出具書面同意全數剔除，乃
予以全數剔除，核定外銷損失為零元。原告事後反悔，申請復查，主張其外銷損失為
業務所必需之費用，有國外進口商索賠信件，以貨品布料、尺寸不合，及部分長褲釦
子脫落為由，要求按貨款折價百分之十五，即美金二○、六八○．四八（折合新台幣
五五一、一三五元），自信用狀金額中扣抵支付工人修改費，請核實認列，若否認外
銷損失，基於公平原則，相對亦應調減同額銷貨收入云云，資為爭議。被告復查決定
以原告無法提示首揭規定外銷損失之證明文件，以憑認定，空言主張，不足採信，原
核定否准外銷損失，應無不合。至原告另主張若否准外銷損失，應相對調減銷貨收入
乙節，被告以原核定並非否認原告有外銷損失情事，而是原告無法提示系爭外銷損失
相關證明文件，乃予以剔除，與銷貨收入無關，遂駁回其復查之申請，揆諸首揭規定
，並無不合。原告不服，循序提起行政訴訟，主張：(一)系爭貨款減價是貨品不符原規
格的妥協，是在出口前發生，並非出口後才造成的索賠，與外銷損失不同，不必提供
國外公證機構或檢驗機構之證明。(二)原告在出口發票上註記減價款，主要是昭示各股
東，卻為被告誤解並據以補稅，與事實不符。且其係依客戶要求在出口發票上註明降
價原因和金額，以便將來銀行作業方便，原告並未收到系爭五五一、一三五元（折合
美金二○、六八○．四八元），有銀行結匯證實書可稽云云。查系爭減價貨款五五一
、一三五元（美金20,680.48=243,235.20-222,554.72 ）原告自始未提供相關文件以
證明其損失責任之歸屬，如在出口前即發現貨品規格不符，自應要求製造廠商改進後
再行出口，若製造廠商未配合亦應依買賣契約書規定索賠。次查客戶OAKTREE 一九九
四年七月七日信件說明，直接自信用狀押匯金額中扣除美金二○、六八○．四八元以
支付工人修改費，核其性質自屬外銷損失，且原告本期結算申報亦帳列外銷損失。依
首揭規定原告自應提示買賣契約書（應有購貨條件及損失歸屬之規定）及損失達新台
幣五十萬元以上者應有國外公證機構或檢驗機構所出具足以證明之文件憑核，惟原告
仍未能提示相關資料以供審酌，所訴核不足採。綜上所述，被告所為原處分（復查決
定）並無違誤，一再訴願決定遞予維持，亦無不合。原告起訴意旨，難謂有理由，應
予駁回。
據上論結，本件原告之訴為無理由，爰依行政訴訟法第二十六條後段判決如主文。
中    華    民    國     八十七      年      七      月      三十       日
                    行 政 法 院 第 二 庭
                                審 判 長 評  事      廖  政  雄
                                         評  事      黃  璽  君
                                         評  事      徐  樹  海
                                         評  事      彭  鳳  至
                                         評  事      黃  合  文
右  正  本  證  明  與  原  本  無  異
                                         法院書記官  王  福  瀛
中    華    民    國     八十七      年      七      月     三十一      日
